臺灣嘉義地方法院刑事判決　　　　　　　 98年度訴字第864號
公　訴　人　臺灣嘉義地方法院檢察署檢察官
被　　　告　何政儒
選任辯護人　吳碧娟律師
上列被告因詐欺等案件，經檢察官提起公訴（98年度調偵字第82
號），本院判決如下：
    主  文
何政儒連續犯詐欺取財罪，處有期徒刑捌月，減為有期徒刑肆月
。又連續犯行使偽造私文書罪，處有期徒刑壹年肆月，減為有期
徒刑捌月，如附表二請款行號欄所示之偽造署名，均沒收。應執
行有期徒刑拾月，如附表二請款行號欄所示之偽造署名，均沒收
。
    犯 罪 事 實
一、何政儒與楊瑞卿係夫妻關係。楊瑞卿於民國91年6月3日至94
    年6 月22日登記為韋福鑽探工程有限公司（下稱韋福公司）
    負責人，何政儒登記為股東並為實際經營韋福公司之人。嗣
    韋福公司於94年6 月22日登記許瑞景為負責人，何政儒仍登
    記為股東迄同年11月間仍在韋福公司職任工程部門主管，於
    同年11月間始自該公司離職。詎何政儒竟為下列行為：
(一)何政儒於94年10月尚未離職而仍擔任韋福公司工務部門主管
    期間，由其個人私下以「加州營造有限公司」（係址設嘉義
    市○○里○○路599-4 號，下稱加州公司）名義與業主「陳
    瑞卿」簽訂零星工程。何政儒明知上揭零星工程實際上係由
    其個人承接施作並收取工程款，應由其個人支付承接施作工
    程之相關費用，竟基於意圖為自己不法所有之詐欺取財之概
    括犯意，連續於附表一編號1、2所示之時間，在附表一編號
    1、2零星工程工程費用請款單主管欄簽名後，送經許瑞景核
    准，致許瑞景誤以為係韋福公司承作工程之應支付工程費用
    而陷於錯誤予以核准後，韋福公司如數將附表一編號1、2所
    示之款項分別支付請款廠商蔡東慶、羅弘樹，致生損害於韋
    福公司之財產。
(二)何政儒於韋福公司承作臺灣電力股份有限公司輸變電工程南
    區施工處（下稱臺電公司南區施工處）「93年度地質鑽探及
    試挖工程（A標）」）、「93年度地質鑽探及試挖工程（B標
    ）」（下稱93年度A、B標工程）期間，明知廖啟國（本名盧
    啟國）、丁政紀（本名丁振紀）、楊泰寶、林延錫、蕭有成
    等人，並非韋福公司下游廠商，並未於附表二所示93年度臺
    電公司南區施工處工程請款單上之請款行號具名向韋福公司
    請領試挖、鑽探及測量等工程費，竟基於行使偽造私文書之
    概括犯意，連續於附表二所示之時間，在如附表二所示請款
    行號欄偽造台電員工廖啟國（本名盧啟國）、丁政紀（本名
    丁振紀）、楊泰寶、林延錫、蕭有成等人名義之請款單，以
    表示渠等為請款廠商而偽造該等私文書，並行使交付韋福公
    司，足生損害廖啟國、丁政紀、楊泰寶、林延錫、蕭有成。
二、案經韋福公司訴請臺灣嘉義地方法院檢察署檢察官偵查起訴
    。
    理  由
壹、程序部分：
    按被告以外之人於審判外之陳述，雖不符刑事訴訟法第159
    條之1至第159條之4 之規定，而經當事人於審判程序同意作
    為證據，法院審酌該言詞陳述或書面陳述作成時之情況，認
    為適當者，亦得為證據。當事人、代理人或辯護人於法院調
    查證據時，知有第159條第1項不得為證據之情形，而未於言
    詞辯論終結前聲明異議者，視為有前項之同意，此觀刑事訴
    訟法第159條之5規定甚明。查被告何政儒及其辯護人於言詞
    辯論終結前，對於卷附各傳聞證據之證據能力，均未聲明異
    議。本院審酌卷附言詞陳述及書面陳述作成時之情況，尚無
    違法不當，與本案待證事實間復具有相當之關聯性，且經本
    院於審理時逐一提示予被告及其辯護人表示意見，無礙於被
    告之彈劾詰問權，而認上開證據資料合於刑事訴訟法第159
    條之5規定，因而均具證據能力，合先敘明。
貳、實體部分：
一、關於犯罪事實一(一)部份：
    訊據被告何政儒固坦承附表一編號1、2所示工程，為其以加
    州公司名義與業主陳瑞卿（水上伸威塑膠）所簽訂之工程，
    並由其收取工程款及由韋福公司支付附表一編號1、2所示工
    程施作之費用，然否認有何詐欺取財犯行，辯稱：伊當時協
    助處理韋福公司事務，因工人送錯請款單，韋福公司會計不
    知情，而誤以韋福公司款項支付，其並無詐欺取財故意，且
    其施作之其他工程（業主為大林鎮公所與朱麗靜）其工程款
    係由韋福領取，2者可以互相抵銷，故而未將韋福公司誤付
    之上開費用，返還給韋福公司云云。經查：
(一)被告何政儒與楊瑞卿係夫妻關係。楊瑞卿於民國91年6月3日
    至94年6 月22日登記為韋福鑽探工程有限公司（下稱韋福公
    司）負責人，被告何政儒登記為股東並為實際經營韋福公司
    之人。嗣韋福公司於94年6 月22日變更登記許瑞景為負責人
    ，何政儒仍登記為股東迄同年11月間仍在韋福公司職任工程
    部門主管，於同年11月間始自該公司離職等情，業據被告何
    政儒於本院審理時供述綦詳（見本院卷二第201、204頁），
    且有韋福公司移交清單（見95年度交查字第1425號卷，下稱
    交查卷，第21頁）、韋福公司設立及變更登記表（見交查卷
    40至53頁）及韋福及東珈公司94年6月3日會議紀錄（見交查
    卷第235、242頁）等在卷可佐。又被告於94年10月擔任韋福
    公司工務部負責人期間，由其個人私下以加州公司名義與業
    主「陳瑞卿」簽訂工程契約，並收取工程款，而於附表一編
    號1、2所示之時間，在上揭零星工程工程費用請款單主管欄
    簽名後，送經許瑞景核准後，韋福公司如數將附表一所示之
    款項支付請款廠商羅弘樹、蔡東慶等情，亦據被告於本院審
    理時坦承無訛（見本院卷二第201 頁；本院卷六第51頁），
    復有被告下游廠商蔡東慶、羅弘樹之請款單各1紙存卷足參
    （見96年偵續字第27號卷，下稱偵續卷，第78頁）。參以證
    人許瑞景於本院審理時證稱：附表一編號1、2所示之工程為
    何政儒去找的，那時何政儒還在韋福公司，他是韋福公司的
    員工，所以伊就覺得這該工程應該是韋福的等語（見本院卷
    四第148 頁），足認證人許瑞景之所以在上開請款單簽名核
    准，顯係因誤認上開工程為韋福公司承接之工程所致，否則
    若非韋福公司所承接之工程，韋福公司當無予以給付因此所
    生之工程費用之理，至為明確。故上開事實均堪認定。
(二)被告固以上開情詞置辯，然查：
  1.就附表一編號1、2所示之請款單（請款廠商分別蔡東慶、羅
    弘樹）內容觀之，請款時間分別為94年10月8日及94年11月9
    日，且相差1個月，故施作工人是否會連續2次送錯請款單，
    實非無疑；況上開請款單均有被告之簽姓「何」字為憑，業
    據被告於本院審理時坦承無訛（見本院卷六第52頁），足認
    上開請款單皆係經被告親自審核，復參以被告另於本院審理
    時供稱：伊係94年10月初與業主「陳瑞卿」接洽取得上開工
    程等語（見本院卷六第52頁），足徵被告承攬上開工程距廠
    商請款時間不遠，故縱係工人送錯單，被告亦能輕易辨悉該
    工程非係韋福承攬之工程，卻仍將上開請款單送交告訴人韋
    福公司負責人許瑞景核准，由韋福公司支付上開工程施作所
    支出之費用，足徵被告確有詐欺取財之犯意，其上開辯解，
    顯係飾卸之詞，無足採信。
  2.又「朱麗靜等九戶住宅新建工程地質鑽探」係由告訴人韋福
    公司所承接，有該公司所提出之「地質鑽探工作報告書」附
    卷可參（見本院卷一第182至186頁），故被告辯稱該工程為
    其所承接云云，委難採信。另依被告所提出嘉義縣大林鎮公
    所為支付加州公司大埔美老人休閒文康中心工程地質鑽探所
    出具之公庫支票觀之，其發票日為94年12月5日，嘉義縣大
    林鎮農會支付上開款項，顯係在告訴人韋福公司支付附表一
    編號1、2所示工程費用之後，故被告於詐得上開款項後，再
    主張以其他工程款予以抵銷，亦無解於其詐欺取財罪名之成
    立，故斯項辯解，亦難憑採。
二、關於犯罪事實一(二)部份：
    上開犯罪事實，業據被告於本院審理時坦承不諱（見本院卷
    四第3頁；本院卷六第49頁），核與證人楊泰寶、丁振紀、
    蕭有成、盧啟國於偵查中之證述相符（見偵續卷第22至26、
    243至253頁），復有附表二所示之被告分別以廖啟國、丁政
    紀、楊泰寶、林延錫、蕭有成等人為廠商名稱，向韋福公司
    請領測量費或工程費之請款單14張及清單1 份（見交查卷第
    192至201頁；偵續卷第81至92頁）及附表二所示之支票影本
    各1 份（偵續卷第193至223頁）為憑，足認被告上開自白與
    事實相符，堪予採信。
三、綜上所述，本件事證明確，被告上開犯罪事實一(一)、(二)
    犯行均堪認定，應依法論科。
四、論罪科刑：
(一)被告行為後，94年2月2日修正公布之刑法，於95年7月1日起
    施行。按行為後法律有變更者，適用行為時之法律，但行為
    後之法律有利於行為人者，適用最有利於行為人之法律，修
    正後刑法第2條第1項定有明文。經查：
  1.關於罰金刑貨幣單位由銀元修正為新臺幣之法律適用，因95
    年7月1日修正公布施行之刑法施行法第1條之1增訂「（第一
    項）中華民國九十四年一月七日刑法修正施行後，刑法分則
    編所定罰金之貨幣單位為新臺幣。（第二項）九十四年一月
    七日刑法修正時，刑法分則編未修正之條文定有罰金者，自
    九十四年一月七日刑法修正施行後，就其所定數額提高為三
    十倍。但七十二年六月二十六日至九十四年一月七日新增或
    修正之條文，就其所定數額提高為三倍」，經查，刑法第33
    9條之規定自72年6月26日（即罰金罰鍰提高標準條例修正公
    布日）迄今未修正，因上開規定其罰金之之貨幣單位為「銀
    元」，配合罰金罰鍰提高標準條例第1條前段規定罰金刑提
    高10倍後，再依現行法規所定貨幣單位折算新台幣條例規定
    ，以3倍折算結果，無異提高30倍；而刑法施行法第1條之1
    施行日（即95年7月1日）後，刑法分則所定罰金之貨幣單位
    改為「新臺幣」，就其所定數額提高30倍（刑法施行法第1
    條之1第1項、第2項前段），是刑法施行法第1條之1施行後
    ，罰金刑貨幣單位雖有「新臺幣」之更異，惟適用結果之罰
    金額度則無二致，就罰金法定刑提高之「刑罰權規範內容」
    並無利或不利之變更，自不生新舊法之比較問題，惟應適用
    具特別法性質之刑法施行法第1條之1規定。
  2.被告行為後，刑法第33條第5款關於「罰金：一元以上」之
    規定，修正公布為「罰金：新臺幣一千元以上，以百元計算
    之」，刑法法定本刑中列有罰金刑者，其法定最低度罰金刑
    因之提高，涉及科刑規範變更，自有新舊法比較必要，比較
    結果，以舊法有利於行為人。
  3.被告行為後，刑法第56條連續犯之規定，業於95年7月1日刪
    除並施行，被告修正施行前犯行，因行為後連續犯規定廢止
    ，影響刑罰利或不利法律效果，屬法律變更，依新法第2條
    第1項前段規定比較新、舊法結果，應適用較有利於被告之
    行為時舊法論以連續犯。
  4.又刑法「罰金刑加減」之規定，將舊法「僅加減其最高度」
    之規定（刑法第68條），改為「最高度及最低度同加減之」
    （刑法第67條），罰金法定刑之加減範圍變更，因屬刑罰權
    科刑規範之變更，於處斷時自有新舊法比較輕重必要，經比
    較結果，於有加重事由時，舊法最低度刑未同加，對被告較
    為有利。
  5.刑法第51條第5款原規定多數有期徒刑合併應執行之刑不得
    逾20年，刑法95年7月1日修正施行後，提高合併應執行之最
    高度刑期為30年，又定執行刑為科刑規範事項，自有就新舊
    法比較必要（最高法院95年第8次刑事庭會議決議參照），
    比較後應適用最有利於行為人之舊法。
  6.綜合上述刑罰權規範內容變更之條文，修正前、後之比較，
    依修正後刑法第2條第1項規定之「從舊、從輕」原則，就被
    告上開犯罪事實一犯行，綜合罪刑比較結果，衡量修正前「
    刑法第33條第5款最低度罰金刑為1元以上、第51條第5款多
    數有期徒刑合併應執行之刑不得逾20年、第56條連續犯以1
    罪論、第68條最低度罰金刑未同加」均以舊法有利，其結果
    以適用舊法最有利於被告，自應一體適用修正前之刑法規定
    論處。
(二)按刑法上之偽造署押罪，係指單純偽造簽名、畫押而言，若
    在制式之書類上偽造他人簽名，已為一定意思表示，具有申
    請書或收據等類性質者，則係犯偽造文書罪（最高法院85年
    度臺非字第146號判決意旨、94年度第11次刑事庭會議決議
    參照）。查被告於附表二所示請款單之請款行號欄偽造台電
    員工廖啟國（本名盧啟國）、丁政紀（本名丁振紀）、楊泰
    寶、林延錫、蕭有成等人名義，以表示渠等為請款廠商，揆
    諸上開說明，當屬於刑法第210 條所稱之私文書。核被告犯
    罪事實一(一)各次犯行所為，均係犯刑法第339條第1項之詐
    欺取財罪；犯罪事實一(二)各次犯行所為，均係犯刑法第21
    6、第210條之行使偽造私文書罪，其偽造署押之行為，為偽
    造私文書之階段行為，而偽造私文書後復持以行使，偽造之
    低度行為亦應為行使之高度行為所吸收，均不另論罪。被告
    犯罪事實一(一)之各次詐欺取財犯行，及犯罪事實一(二)之
    各次行使偽造私文書犯行，均時間相近，所犯為構成要件相
    同之罪名，顯係出於概括犯意，應均依修正前連續犯之規定
    論以一罪，並加重其刑。又所犯連續詐欺取財、連續行使偽
    造私文書等犯行，犯意各別，行為互殊，應予分論併罰。
(三)爰審酌：(1) 被告專科畢業之智識程度，其於告訴人韋福公
    司任職期間，私下承接工程，而於請款單上主管欄簽名後，
    致韋福公司負責人誤以為係該公司承作之工程而支付請款單
    所示款項，及未經附表二所示請款人之同意，私自以渠等名
    義製作請款單，向韋福公司請款，所為實屬不該；(2) 對告
    訴人韋福公司及被害人即如附表二請款單所示之請款人所生
    之損害；(3) 雖與附表二請款單所示之多數請款人盧啟國、
    丁振紀、楊泰寶、蕭有成等人和解（仍未與林延錫和解），
    獲渠等原諒，有和解書1 份在卷可佐（見本院卷六第63頁）
    ，然仍未與告訴人韋福公司成立和解，並賠償該公司之損害
    ，及其犯罪之動機、手段等一切情狀，分別量處如主文所示
    之刑。又本案被告犯罪時間，在96年4 月24日以前，合於中
    華民國九十六年罪犯減刑條例第2條第1項第3 款之規定，復
    無不得減刑之例外情形，爰依上開條例各減其宣告刑二分之
    一，並就所減得之刑，定其應執行之刑。末查被告所偽造如
    附表二請款行號欄所示廖啟國、丁政紀、楊泰寶、林延錫、
    蕭有成等人之署名，雖未扣案，惟不能證明業已滅失，不問
    屬於犯人與否，均應依刑法第219條規定宣告沒收。
參、不另為無罪諭知部分：
一、公訴意旨另以：(一)何政儒於94年10月擔任韋福公司工務部
    負責人期間，由其個人私下以加州公司名義與業主「陳瑞卿
    」、「田三營造」及「翁先生」簽訂零星工程。何政儒明知
    上揭零星工程實際上係由其個人承接施作並收取工程款，應
    由其個人支付承接施作工程之相關費用，竟基於為自己不法
    利益之意圖及損害本人韋福公司利益之犯意，於附表一所示
    之時間，在上揭零星工程工程費用請款單主管欄簽名後，送
    經許瑞景核准，致許瑞景誤以為係韋福公司承作工程之應支
    付工程費用而陷於錯誤，經許瑞景核准後，韋福公司如數將
    附表所示之款項，致生損害於韋福公司之財產。(二)何振儒
    於民國93年6 月間，得知臺電公司南區施工處公告辦理上開
    93年度A、B標工程等標案後，因韋福公司未具該標案之限定
    廠商資格即「政府核准登記合格之甲、乙、丙等綜合營造業
    」，為期能順利標得上開政府採購標案，竟向其同學林瀛洲
    借用林瀛洲所經營之加州公司名義投標。經林瀛洲應允並提
    供加州公司之營利事業登記證等投標所需資料及加州公司帳
    戶存摺、印章予韋福公司負責鑽探工程業務之何政儒，何政
    儒與林瀛洲並約明上揭工程之工程款5 ％交加州公司作為營
    業稅之用。何政儒遂以加州公司名義參標，並於得標後由何
    政儒所屬之韋福公司實際施作，並由何政儒負責將臺電公司
    匯至加州公司玉山銀行嘉義分行帳戶之工程款轉給韋福公司
    。何政儒明知受韋福公司委託辦理將臺電公司匯入加州公司
    之上揭工程各期工程款轉給韋福公司，竟基於為自己不法利
    益及損害本人韋福公司利益犯意之聯絡，於附表三（即原起
    訴書附表1 ）所示之時間，以何政儒持有之加州公司大、小
    章，將臺電公司匯入加州公司設於玉山銀行嘉義分行帳號00
    00000000000號帳戶內之如附表三所示之第9、14、15期工程
    款合計8,637,300 元，未交付韋福公司，由何政儒予侵占入
    己挪為他用，致生損害於韋福公司。(三)何政儒明知韋福公
    司借用加州公司名義得標施作之上揭臺電公司A、B標工程，
    並無支付款項委請台電員工廖啟國（本名盧啟國）、丁政紀
    （本名丁振紀）、楊泰寶、林延錫、蕭有成或其他人等為測
    量之事實，竟基於為自己不法利益之意圖及損害本人韋福公
    司利益之犯意，於附表二所示之時間，以如附表二所示93年
    度南區施工處工程請款單上，向韋福公司請領測量費等工程
    施作費用，何政儒在請款單主管欄簽名後，送經許瑞景核准
    而行使之，致許瑞景誤以為韋福公司承作之上揭台電公司工
    程有請款單所載之測量情事，誤認韋福公司需支付工程費用
    而陷於錯誤，經許瑞景核准後，韋福公司分以韋福公司或東
    珈公司之支票如數將附表二所示之款項交與何政儒，何政儒
    共計詐領1,637,000 元，致韋福公司受有損害。因認上開公
    訴意旨(一)，韋福公司支付附表一編號1、2工程費用予請款
    廠商部分，被告另涉犯刑法第342條第1項之背信罪嫌；另韋
    福公司支付附表一編號3、4工程費用部分，被告另涉犯刑法
    第339條第1項之詐欺取財及刑法第342條第1項之背信等罪嫌
    。上開公訴意旨(二)部分，被告另涉犯刑法第336條第2項之
    業務侵占及刑法第342條第1項之背信等罪嫌。上開公訴意旨
    (三)部分，另涉犯刑法第339條第1項之詐欺取財及刑法第34
    2條第1項之背信等罪嫌。
二、按犯罪事實應依證據認定之，無證據不得認定其犯罪事實；
    又不能證明被告犯罪者，應諭知無罪之判決，刑事訴訟法第
    154條第2項、第301條第1項分別定有明文。次按事實之認定
    ，應憑證據，如未能發現相當證據，或證據不足以證明，自
    不能以推測或擬制之方法，以為裁判基礎；而認定不利於被
    告之事實，須依積極證據，苟積極證據不足為不利於被告事
    實之認定時，即應為有利於被告之認定，更不必有何有利之
    證據；所謂認定犯罪事實之積極證據，雖不以直接證據為限
    ，間接證據亦包括在內，然而無論直接或間接證據，其為訴
    訟上之證明，須於通常一般之人均不致有所懷疑，而得確信
    其為真實之程度者，始得據為有罪之認定，倘其證明尚未達
    到此一程度，而有合理之懷疑存在時，自不能以推測或擬制
    之方法，以為有罪裁判之基礎，最高法院著有30年上字第81
    6 號、40年台上字第86號、76年台上字第4986號判例意旨可
    資參照。又刑事訴訟法第161條第1項規定：檢察官就被告犯
    罪事實，應負舉證責任，並指出證明之方法。因此，檢察官
    對於起訴之犯罪事實，應負提出證據及說服之實質舉證責任
    。倘其所提出之證據，不足為被告有罪之積極證明，或其指
    出證明之方法，無從說服法院以形成被告有罪之心證，基於
    無罪推定之原則，自應為被告無罪判決之諭知，最高法院亦
    著有92年台上字第128號判例可資參照。公訴人認被告前揭(
    一)行為另涉犯詐欺取財及背信等罪嫌無非係以被告於偵查
    中之供述，及如附表一所示內容之請款單4 張（見偵續卷第
    77至79頁）為憑。前揭(二)行為另涉犯業務侵占及背信等罪
    嫌，無非係以被告於偵查中之供述，與證人林瀛洲、蘇容慧
    偵查中之證述，及被告何政儒於95年7 月17日書立之挪用事
    實欄（二）款項之聲明書（見偵續卷第75頁）、韋福公司工
    程款收入及支出明細分類帳清單（見偵續卷第93至99頁）、
    玉山銀行嘉義分行函附加州公司帳戶94年11月11日、95年4
    月6日、95年7月7日交易明細表各1份及取款憑條13張（見偵
    續卷第164至172頁）、加州公司玉山銀行嘉義分行帳號0000
    000000000 號帳戶帳戶存摺內頁影本（見偵續卷第273至279
    頁）為據。前揭(三)行為另涉犯詐欺取財及背信等罪嫌，無
    非係以被告何政儒於偵查中之供述、證人廖啟國、丁政紀、
    楊泰寶、蕭有成於偵查中之證述，及被告何政儒分別以廖啟
    國、丁政紀、楊泰寶、林延錫、蕭有成等人為廠商名稱，向
    韋福公司請領測量費或工程費之請款單14張及清單1 份（見
    交查卷第192至201頁、偵續卷第81至92頁）、如附表二所示
    之支票影本各1 份（見偵續卷第193至222頁）為據。訊據被
    告堅詞否認有何上開公訴人所指述之犯行，辯稱：(一)伊有
    借用加州公司名義承攬「高育生物科技工程（業主為田三營
    造）」、「嘉義市○○段工程（業主為翁先生）」（見告訴
    人韋福公司所製作之加州零星工程明細表編號12、15之工程
    ），詳95年度他字第2168號偵卷，下稱他字卷，第14頁），
    並領取該2件工程款，至附表一編號3、4之工程，係韋福公
    司所承攬之工程，伊並未領取該2件之工程款；(二)上開臺
    電公司A、B標工程，係伊與加州公司合作共同向臺電公司承
    包，再將工程轉包給韋福公司，故被告由加州公司帳戶領取
    臺電公司匯入之工程款係屬有權領取並無不妥，且伊以加州
    公司名義向臺電公司請領之上開A、B標工程款為33,516,472
    元，然伊匯給韋福公司部分共計33,377,990元，故扣除5％
    之營業稅後，伊已全數將工程款匯給韋福，並無公訴意旨所
    認侵占附表三所示工程款金額或背信等犯行；(三)伊確有委
    請案外人陳思齊糾工為鑽探、試挖及測量等工作，然因陳思
    齊業已死亡，且時隔已久，找不到負責測量人員資料，
    本件確有實際為鑽探、試挖及測量，伊並無詐欺、背信等犯
    行等語。經查：
(一)關於上開公訴意旨(一)部分：
  1.被告固坦承前揭告訴人所製作之加州零星工程明細表（告訴
    人用以指述被告侵吞告訴人加州零星工程之工程款，並由告
    訴人支付工程費用所製作）編號12號「估價日期：94年10月
    1日。業主：田三營造。工程名稱：民雄工業區（高育生物
    ）」，及編號15號「估價日期：94年10月24日。業主：翁先
    生。工程名稱：嘉義市○○段」為其借用加州公司名義所簽
    訂之工程（見本院卷二第154頁），然否認附表一編號3號之
    工程「田三營造（民雄成功二街），請款日期：94年10月8
    日」及編號4 號之工程：「翁先生（嘉義市○○街），請款
    日期：94年10月8日」等2件工程為其以加州公司名義私下承
    攬，亦否認其有領取上開2 件工程款。就該明細表編號第12
    、15號之工程觀之，固與附表一編號3、4之工程業主名稱相
    同，然工程名稱則不同，故得否認附表一編號3、4之工程為
    被告以加州公司名義私下所承接之工程，已非無疑。況依上
    開零星工程明細表編號15號嘉義市○○段之工程（業主為翁
    先生）觀之，其估價日期為94年10月24日，然附表一編號4
    號之工程，其請款日期則為94年10月8 日，此有該工程案之
    請款單1 份在卷可佐（見偵續卷第77至79頁），衡情若為同
    一件工程，請款日期當不可能於估價日期之前，益徵二者非
    同件工程。至公訴人所提出之附表一編號3、4工程之請款單
    ，至多僅能證明韋福公司確有支出上開工程費用，然無法證
    明上開2 件工程為被告以加州公司名義私下所承接，並領有
    該2 件工程之工程款項即難遽認被告此部分有何詐欺、背信
    犯行。
  2.又按「為他人處理事務，意圖為自己或第三人不法之所有，
    以詐術使該他人交付財物者，縱令具備背信罪之要件，亦已
    包含於詐欺罪之觀念中，不得於詐欺罪外更論背信罪。」、
    「刑法上之背信罪為一般的違背任務之犯罪，若為他人處理
    事務，意圖為自己或第三人不法之所有，以詐術使他人交付
    財物者，應成立詐欺罪，不能論以背信罪。」（最高法院25
    年上字第6518號、63年台上字第292 號判例意旨分別參照）
    。查被告以加州公司名義私下承接附表一編號1、2工程，並
    連續於附表一編號1、2所示之時間，在該2 件工程之工程費
    用請款單主管欄簽名後，送經韋福公司負責人許瑞景核准，
    致韋福公司陷於錯誤如數將附表所示之款項分別支付請款廠
    商，此部分係犯詐欺取財罪等情，業如前述，揆諸上開說明
    ，縱令被告此部分犯行另具備背信罪之要件，亦已包含於詐
    欺罪之觀念中，自不得於詐欺罪外更論背信罪，至為灼然。
    公訴意旨認被告另涉犯背信罪嫌，即難憑採。
(二)關於上開公訴意旨(二)部分：
  1.被告如何於93年間，得知臺電公司南區工程處辦理93年度A
    、B 標工程，因韋福公司不具前揭臺電公司A、B標工程標案
    之廠商資格，而向其同學林瀛洲借用其所經營之加州公司名
    義參標等情，業據被告於本院審理時供稱：臺電公司A、B標
    工程標案是借用加州公司名義向台電承攬鑽探及試挖工程，
    加州和台電並簽有契約書，工程費用包括工資、人事、機具
    、材料，費用由韋福支出，韋福公司有憑證。93年臺電公司
    A、B標工程總共以加州公司名義請領款項33,516,472元，當
    中付給韋福公司共計33,377,990元，匯給加州公司5 ％營業
    稅共計100 多萬元，所有A、B標利潤均給韋福公司，伊本身
    沒有得到什麼利潤（見本院卷一第51頁；本院卷二第202 頁
    ；本院卷四第134、135頁）；於偵訊時供稱：因為承接本件
    鑽孔及試挖工程，韋福公司有這個設備，故利益是歸公司，
    實際上伊是代表韋福公司等語（見偵續卷第245 頁）；及於
    法務部調查局高雄市調處97年8 月21日詢問時供稱：伊於93
    年間，陸續在政府採購公告網站上，查閱得悉上開臺電公司
    A、B標工程標案，因韋福公司無承攬試挖工程之資格，但伊
    知悉加州公司具有承攬試挖工程之資格，故伊才邀約林瀛洲
    共同合作投標，由加州公司出面投標並得標等語（見臺灣高
    雄地方法院檢察署97年度他字第7851號偵卷，下稱雄檢他字
    卷，第6 頁，影印外放）明確，核與證人即加州公司負責人
    林瀛洲於偵訊中證稱：何政儒是伊高中同學，因為標有資格
    限制，他沒有資格，所以他來找伊，一般工程慣例就是來借
    牌，實際工程方面是何政儒在做等語（見98年度調偵字第82
    號卷，下稱調偵卷，第63頁）；及於法務部調查局高雄市調
    查處97年8 月21日詢問時證稱：加州公司之前沒有做過鑽探
    工程，當時係何政儒來找伊，表示他要承攬台電的鑽探工程
    ，但台電公司對於該標按限制廠商資格為「甲、乙、丙等綜
    合營造業」，他沒有投標資格，希望能與伊合作，由加州公
    司參標，至於書寫投標單、押標金、現場施工等，都由何政
    儒自行處理等語（見雄檢他字卷，第3 頁反面）相符，復有
    臺灣電力股份有限公司工程採購承攬契約（A標與B標），中
    文公開招標公告資料等文件（均詳見外放之紅皮契約書，即
    上開臺電公司A、B標工程契約，各1 本）、臺電公司南區施
    工處99年8月24日南區電收字第09907006641號函及其附件臺
    電公司A、B標結算驗收證明書（含結算總價）資料（見本院
    卷二第257頁）、及上開加州公司玉山銀行嘉義分行帳號000
    0000000000號帳戶存摺（見本院卷四第82至91頁）各1 份在
    卷足憑。
  2.被告雖於本院審理時供稱：臺電公司A、B標工程係伊與加州
    公司合作參標並於得標共同承攬後，復轉包與韋福公司施作
    云云，然被告上開供述業與證人林瀛洲關於上開2 件工程係
    被告找其「借牌」之證詞有違，況由被告上開供述與證人林
    瀛洲之供述觀之，上開93年度A、B標工程，實際施作者為告
    訴人韋福公司；承攬報酬利潤，除給付5 ％之營業稅與加州
    公司外，其餘利潤亦歸告訴人韋福公司所有，被告於上開2
    件工程並無任何利潤可資取得，而關於標單之書寫、押標金
    等亦由時任韋福公司實際負責人之被告為之，業足認上開A
    、B 標工程係被告以韋福公司名義向加州公司借牌參標並由
    告訴人韋福公司承攬施作，而非被告個人與加州公司合作承
    攬A、B標工程。復參以被告於本院審理時供稱：關於轉包給
    韋福公司施作，伊並未與韋福公司簽約，伊要給韋福多少承
    攬報酬由伊自行決定，無計算基礎等語（見本院卷一第52頁
    ），衡情，果上開A、B標工程係被告與加州公司得標共同承
    攬後，再轉包給韋福公司，何以被告、加州公司與韋福公司
    間並無訂立次承攬契約？而關於韋福公司之報酬給付亦無協
    議及計算基礎？且何以韋福公司能獲得多少承攬報酬，係由
    被告1 人獨自決定而無須與加州公司協議？益徵被告上開伊
    與加州公司合作承攬臺電公司前揭工程後再轉包給韋福公司
    之供述，要難採信。
  3.又上開A、B標工程之工程款，均由臺電公司匯入加州公司設
    於玉山銀行嘉義分行帳號0000000000000 號帳戶，另該帳戶
    之存摺及加州公司與該公司、負責人之大、小章均交由被告
    保管等情，業據被告於本院審理時供述明確（見本院卷一第
    51頁），核與證人林瀛洲於偵查中及法務部調查局高雄市調
    處詢問之證述相符（見調偵卷第63頁；雄檢他字卷第3 頁反
    面），復有上開帳戶存摺影本在卷可佐（見本院卷四第82至
    91頁；本院卷二第297至303頁）。公訴人雖認證人林瀛洲係
    將上開加州公司帳戶及該公司、負責人之大、小章交付韋福
    公司保管持有，除與上開證人林瀛洲證述不符外；再者，上
    開帳戶存摺、與公司、負責人之大、小章，攸關加州公司及
    該公司負責人林瀛洲之交易信用，另上開A、B標工程之工程
    款項，其中有5 ％係歸加州公司所有，用以繳付營業稅，而
    依上開臺電公司A、B標結算驗收證明書觀之，A、B標工程之
    營業稅共計1,605,370元（其中A標部分為1,177,040元，B標
    部分為428,330元，見本院卷二第258、267 頁），復參以被
    告與證人林瀛洲係高中同學，上開A、B標工程係因被告出面
    向證人林瀛洲借用加州公司名義承攬等情，足認被告與證人
    林瀛洲交情匪淺，故證人林瀛洲當係將上開存摺及公司、負
    責人之大、小章等重要物品交付足資信任之被告個人，而非
    韋福公司，一方面方便韋福公司取款，另一方面亦得保護加
    州公司利益，否則若被告一旦不再擔任韋福公司實際負責人
    ，上開存摺、印章勢必由他人保管使用，且上開1,605,370
    元之營業稅，加州公司能否順利取得，亦可能因此滋生疑義
    ，故公訴人認證人林瀛洲係將上開加州公司帳戶存摺及該公
    司、負責人之大、小章交付韋福公司保管持有，實非無疑。
  4.退步言之，縱認證人林瀛洲係將上開加州公司帳戶及該公司
    、負責人之大、小章交付時任韋福公司實際負責人之被告保
    管，而得認上開物品係韋福公司保管持有，然如前所述，韋
    福公司於94年6 月22日登記許瑞景為負責人，此時被告已非
    實際負責人，另被告於同年11月間自韋福公司離職，復參以
    證人許瑞景於上開法務部調查局高雄市調處詢問時證稱：何
    政儒是我在嘉義高工的同學，許瑞景我原本不認識，一直到
    何政儒與許瑞景因臺臺電公司標案產生財務糾紛，許瑞景出
    面找我解決時，我才認識許瑞景等（見雄檢他字卷第3頁反
    面），足認證人林瀛洲與韋福公司現任負責人許瑞景並不熟
    識，故於被告不再擔任韋福公司負責人，甚或離職後，證人
    林瀛洲是否仍有將上開加州公司帳戶存摺及該公司、負責人
    之大、小章等如此重要之物，繼續交付韋福公司負責人許瑞
    景保管持有，亦非無疑義。
  5.按業務侵占罪之成立，以因執行業務而持有他人之物為前提
    ，必行為人先合法持有他人之物，而於持有狀態繼續中擅自
    處分，而逕為所有人之行為始克相當（最高法院90年度台上
    字第1114號判決意旨參照）。查上開A、B標工程之工程款，
    均由臺電公司匯入加州公司上開帳戶，而非逕自匯入告訴人
    韋福公司帳戶，已難認告訴人韋福公司斯時業已取得上開A
    、B 標工程款之所有權；又公訴意旨所認被告未交付如附表
    三所示編號1至3所示之3 筆工程款，臺電公司係於94年11月
    11日之後即被告已非韋福公司實際負責人，甚或離職後始匯
    入上開加州公司玉山銀行帳戶，此有告訴人所製作上開A、B
    標工程臺電公司工程款明細及上開加州公司玉山銀行帳戶存
    摺等件在卷可佐（見本院卷二第293、294、297至303頁），
    斯時告訴人韋福公司是否持有保管上開加州公司玉山銀行帳
    戶，而得任意提領該帳戶內之款項，亦有疑義，業如前述。
    故而無從推認上開匯入加州公司玉山銀行帳戶之3筆工程款
    為韋福公司所有，故縱被告未將上開加州公司玉山銀行帳戶
    內如附表三所示之3筆工程款轉交告訴人韋福公司，亦難遽
    認被告有公訴意旨所述侵占告訴人韋福公司工程款之犯行。
    至被告雖於高原茂律師事務所立書承認挪用附表三編號3之
    工程款（見偵續卷第75頁），然如前所述，告訴人韋福公司
    對於上開加州公司玉山銀行帳戶內之款項，並無所有權，縱
    認被告提領使用該帳戶內之款項，亦無挪用告訴人韋福公司
    上開工程款之易持有為所有情形，而難據為不利被告之認定
    ，附此敘明。
  6.再者，刑法第342 條之背信罪，須以為他人處理事務為前提
    ，所謂為他人云者，係指受他人委任，而為其處理事務而言
    （最高法院49年台上字第1530號判例參照）。又刑法第342
    條第1 項之背信罪，其特質雖在為他人處理事務而違背其任
    務，惟其結果則置重於本人之財產或其他利益之受損害，故
    為侵害財產權之犯罪；是以本罪之構成，須以損害於本人之
    財產或其他利益為結果要件（最高法院72年度台上字第1864
    號判決意旨參照）。查公訴人固認韋福公司委託被告將臺電
    公司匯入上開加州公司玉山銀行帳戶內之工程款轉給韋福公
    司，然並未舉證證明，參以證人許瑞景於本院審理時證稱：
    伊不知道韋福公司有無委託何政儒匯款給韋福等語（見本院
    卷四第151 頁），故被告是否有受告訴人韋福公司委任將加
    州公司帳戶內之上開A、B標工程款轉給韋福公司，已非無疑
    。又縱認被告擔任韋福公司實際負責人時，依韋福公司與實
    際負責人間之委任關係，被告負有將上開工程款轉給告訴人
    韋福公司之任務，然因附表三編號1至3所示工程款，臺電公
    司匯款時間係在94年11月11日以後，業如前述，斯時被告已
    非韋福公司實際負責人，甚或業已離職，即難認定被告仍受
    韋福公司委有上開任務，且告訴人韋福公司斯時是否持有上
    開加州公司玉山銀行帳戶亦有疑義，亦難認得委任被告提領
    該帳戶內之款項後轉交給告訴人韋福公司。再者，依韋福公
    司與加州公司之借牌協議，對於上開臺電公司所匯之工程款
    ，加州公司僅能取得5 ％之款項，餘則應歸諸告訴人韋福公
    司，故縱若被告未將附表三編號1至3所示款項由前揭加州公
    司玉山銀行帳戶提領轉交告訴人韋福公司，告訴人韋福公司
    仍得向加州公司請求給付而純屬民事糾葛，是亦難認告訴人
    韋福公司財產受有損害，揆諸上開說明，即難認被告有何背
    信犯行。
(三)關於上開公訴意旨(三)部分：
  1.查證人即台灣電力公司輸變電工程處南區施工處施測員楊泰
    寶於偵訊時證稱：本件工程在發包之前，台電交給工務部門
    做工作契約發包，得標廠商根據我們的測量圖說，再進行複
    測，要確認與我們的圖說相符，地權的管理員也會確認土地
    位置，才能進行鑽探及試挖，現場都有檢測員，廠商一定要
    進行複測，才能動工。被告一定有進行複測，只是找不到複
    測者是何人等語（見偵續卷第249 頁），及於本院審理時證
    稱：臺電公司93年度A、B標工程，包商施工的時候一定要測
    量，公司裡面就是有規定的，因為若沒測量，會變成鑽錯位
    置，以後我們契約裡面就有規定要求鑽探公司標到這件工程
    以後，他去做測量工作完以後要跟我們會同去會勘那個位置
    。我們去確認，到底是不是我們原先測量的位置。試挖的目
    的，就是要埋設人孔，要先確認地層裡面到底有沒有什麼管
    線。至鑽探目的在了解地層什麼地質，底下有岩石或是軟石
    層還是沙層，然後具體設計鐵塔的基礎需要做多深。試挖跟
    鑽探都需要確實測量位置，需要中心測量這一種因為都是在
    山區比較多，所以會需要儀器測量，一般鑽探的話因為我們
    的平面圖裡面有房子、有一些路燈，就可以利用布卷尺現場
    去用簡易的測量就可以了。台電公司93年度南區地質鑽探及
    試挖工程如果有要測量位置的部分，照理說應該都有去測量
    等語（見本院卷四第7 、11、21、23頁）。核與另一證人即
    於93年到95年之間任職臺電公司南區施工處擔任助理檢驗員
    之陳保利於本院審理時證稱：包商他們在施工的時候要會同
    台電的人員去現場，本件工程伊去看場，包商有測量，沒有
    測量就沒有辦法做，一定要先辦理會勘，會同設計單位指定
    點，才能試挖，因為試挖的位置大部分都是要埋設人孔，所
    以它要避開既設的管線才能埋設人孔，設計單位才能夠再做
    地下電纜管路發包，所以他的需求就是要我們定點可以埋設
    人孔的尺寸。廠商測量有包括平地跟山上，平地部分試挖跟
    鑽探是一體的，山上的部分是塔基鑽探，平地在測量的時候
    一般來講是用布尺來丈量，有時車子比較多，因為路面長沒
    有辦法拉布尺，因為有時候車子也會轉彎沒有辦法量，就要
    用經緯儀，因要顧及到車子往來的安全，山上的部分由廠商
    用衛星定位儀來施測。本件試挖及鑽探工程伊有看過廠商測
    量過等語（見本院卷四第28、29、33、38、41、42、43頁）
    相符。故依上開證人證詞，試挖及鑽探均需先確認電塔塔基
    中心位置及管路試挖位置，以避免鑽錯位置，且依上開證人
    證詞，包商施工時，須會同台電人員確認土地位置，才能進
    行鑽探及試挖，現場都有臺電公司檢測員，證人陳保利且看
    過廠商現場測量。足認被告於上開臺電公司A、B標工程中確
    有糾工辦理試挖、鑽探及測量。
  2.公訴人固認本案A、B標工程僅塔基部分須專業測量，其餘平
    地試挖部分無須專業測量等語，然依上開證人陳保利之證詞
    ，平地試挖部分仍須丈量，甚至於車多時，為顧及行車安全
    ，尚須使用經緯儀施測，是公訴人認平地試挖部分無須測量
    ，業與上開證人陳保利之證述有違，公訴人復未具體指出附
    表二所示請款單，何者為平地試挖部分之請款，並具體提出
    被告糾工施作時未為測量之證據，即難遽為不利被告之認定
    。
三、綜上所述，依卷內資料，並無證據足資證明被告有上開公訴
    意旨(一)、(二)、(三)所指犯行，公訴人復未能提出證明該
    部分犯行之積極證據，並指出調查之途徑予以補強，而無法
    達使通常一般之人均得確信之程度，本應為無罪之諭知，惟
    因公訴意旨認上開部分各與前揭經被告認定有罪之詐欺取財
    、行使偽造私文書等犯行間，具刑法修正前之連續犯及牽連
    犯之裁判上一罪關係，爰不另為無罪之諭知。
據上論斷，應依刑事訴訟法第299條第1項前段，刑法第2條第1項
、第210條、第216條、第219條、第339條第1 項、第56條（修正
前）、第51條第5 款（修正前），中華民國九十六年罪犯減刑條
例第2條第1項第3款、第7條、第10條第1項，刑法施行法第1條之
1第1項、第2項前段，判決如主文。
本案經檢察官邱美英到庭執行職務。
中    華    民    國    100  年    2    月     15     日
                刑事第五庭    審判長法  官  蔡廷宜
                                    法  官  傅曉瑄
                                    法  官  啟夫
以上正本證明與原本無異。
如不服本判決應於收受判決後10日內向本院提出上訴書狀，並應
敘述具體理由；其未敘述上訴理由者，應於上訴期間屆滿後20日
內向本院補提理由書（均須按他造當事人之人數附繕本）「切勿
逕送上級法院」。告訴人或被害人如對於本判決不服者，應具備
理由請求檢察官上訴，其上訴期間之計算係以檢察官收受判決正
本之日期為準。
中    華    民    國   100    年    2     月    15    日
                                    書記官  侯麗茹
附錄論罪科刑法條
中華民國刑法第210條
（偽造變造私文書罪）
偽造、變造私文書，足以生損害於公眾或他人者，處 5 年以下
有期徒刑。
中華民國刑法第216條
（行使偽造變造或登載不實之文書罪）
行使第 210 條至第 215 條之文書者，依偽造、變造文書或登載
不實事項或使登載不實事項之規定處斷。
中華民國刑法第339條
（普通詐欺罪）
意圖為自己或第三人不法之所有，以詐術使人將本人或第三人之
物交付者，處 5 年以下有期徒刑、拘役或科或併科 1 千元以下
罰金。
以前項方法得財產上不法之利益或使第三人得之者，亦同。
前二項之未遂犯罰之。
附表一：請款單
┌──┬─────┬──────┬─────┬──────┬──────┐
│編號│零星工程名│請款廠商    │請款日期  │請款金額    │備註        │
│    │稱或代號  │            │          │            │            │
├──┼─────┼──────┼─────┼──────┼──────┤
│ 1  │陳瑞卿（水│蔡東慶      │94年10月8 │鑽探進尺費  │            │
│    │上伸威塑膠│            │日        │8400元      │            │
│    │）        │            │          │            │            │
├──┼─────┼──────┼─────┼──────┼──────┤
│ 2  │同上      │羅弘樹      │94年11月9 │簽證費9000元│            │
│    │          │            │日        │            │            │
│    │          │            │          │            │            │
├──┼─────┼──────┼─────┼──────┼──────┤
│ 3  │田三營造（│蔡東慶      │94年10月8 │鑽探工程費  │            │
│    │民雄成功二│            │日        │8400元      │            │
│    │街）      │            │          │            │            │
├──┼─────┼──────┼─────┼──────┼──────┤
│ 4  │翁先生（嘉│蔡東慶      │94年10月8 │鑽探進尺費  │            │
│    │義市○○街│            │日        │8400元      │            │
│    │41號）    │            │          │            │            │
└──┴─────┴──────┴─────┴──────┴──────┘
 附表二：請款單
┌─┬────┬────┬────┬─────┬────┬──────┐
│編│ 請款單 │請款行號│ 支  票 │支票號碼  │金  額  │ 備考       │
│號│ 日  期 │（偽造之│ 發票日 │          │        │            │
│  │        │署名）  │        │          │        │            │
├─┼────┼────┼────┼─────┼────┼──────┤
│1 │93.10.06│楊泰寶  │93.10.16│現    金  │90,000  │            │
├─┼────┼────┼────┼─────┼────┼──────┤
│2 │93.12.07│同上    │94.01.07│AR0000000 │60,000  │            │
│  │        │        │94.01.22│AR0000000 │50,000  │            │
│  │        │        │        │          │        │            │
├─┼────┼────┼────┼─────┼────┼──────┤
│3 │94.01.07│同上    │94.03.07│AS0000000 │40,000  │            │
│  │        │        │94.03.22│AS0000000 │60,000  │            │
├─┼────┼────┼────┼─────┼────┼──────┤
│4 │94.03.07│同上    │94.05.07│AS0000000 │60,000  │            │
│  │        │        │94.05.22│AS0000000 │40,000  │            │
├─┼────┼────┼────┼─────┼────┼──────┤
│5 │94.03.09│同上    │94.07.22│AS0000000 │60,000  │            │
├─┼────┼────┼────┼─────┼────┼──────┤
│  │94.04.10│同上    │94.05.22│AS0000000 │29,000  │            │
│  │        │        │94.06.07│AS0000000 │41,000  │            │
│6 │        │        │94.06.22│AS0000000 │40,000  │            │
│  │        │        │94.06.22│AS0000000 │50,000  │            │
│  │        │        │94.07.07│AS0000000 │40,000  │            │
├─┼────┼────┼────┼─────┼────┼──────┤
│  │94.05.08│同上    │94.07.07│          │30,000  │            │
│7 │        │        │94.07.22│          │50,000  │            │
│  │        │        │94.08.22│          │50,000  │            │
├─┼────┼────┼────┼─────┼────┼──────┤
│8 │94.06.05│同上    │94.07.22│AS0000000 │50,000  │            │
│  │        │        │        │          │        │            │
│  │        │        │        │          │        │            │
├─┼────┼────┼────┼─────┼────┼──────┤
│  │94.07.10│同上    │94.08.07│AS0000000 │50,000  │            │
│9 │        │        │94.09.07│AS0000000 │30,000  │            │
│  │        │        │94.09.07│AS0000000 │23,000  │            │
│  │        │        │94.10.07│AS0000000 │40,000  │            │
├─┼────┼────┼────┼─────┼────┼──────┤
│  │94.08.03│楊泰寶、│94.09.07│AS0000000 │30,000  │            │
│10│        │蕭有成、│94.09.22│AS0000000 │50,000  │            │
│  │        │丁政紀  │94.11.07│AS0000000 │56,000  │            │
├─┼────┼────┼────┼─────┼────┼──────┤
│11│94.09.04│楊泰寶、│94.10.22│AT00000000│50,000  │            │
│  │        │廖啟國、│94.11.07│AT00000000│30,000  │            │
│  │        │丁政紀  │94.12.07│AT00000000│45,000  │            │
│  │        │        │95.01.07│AT00000000│50,000  │            │
├─┼────┼────┼────┼─────┼────┼──────┤
│12│94.10.08│楊泰寶、│94.12.07│AT00000000│30,000  │            │
│  │        │林延錫  │95.01.07│AT00000000│33,000  │            │
├─┼────┼────┼────┼─────┼────┼──────┤
│13│94.10.08│廖啟國、│94.11.22│AT00000000│50,000  │            │
│  │        │丁政紀、│95.02.07│AT00000000│50,000  │            │
│  │        │楊泰寶等│        │          │        │            │
├─┼────┼────┼────┼─────┼────┼──────┤
│  │94.11.05│楊泰寶、│94.12.22│AT00000000│50,000  │            │
│14│        │丁政紀、│95.01.07│AT00000000│30,000  │            │
│  │        │蕭有成等│95.03.07│AT00000000│70,000  │            │
│  │        │        │95.01.22│AT00000000│30,000  │            │
├─┴────┴────┴────┴─────┴────┼──────┤
│           合    計                                   │1,637,000   │
└───────────────────────────┴──────┘
附表三
┌─┬────────┬────┬─────┬────┐
│編│工程名稱        │業主    │工程款金額│提領日期│
│號│                │        │          │年.月.日│
├─┼────────┼────┼─────┼────┤
│  │第9期工程款：93(│台灣電力│          │        │
│1 │A標）美山-九曲  │公司南區│3,744,300 │94.11.11│
│  │161KV電纜試挖及 │施工處  │          │        │
│  │鑽探工程        │        │          │        │
├─┼────────┼────┼─────┼────┤
│  │第14期工程款：93│台灣電力│          │        │
│2 │(A標）高雄-龍子 │公司南區│1,071,000 │95.04.06│
│  │161 KV線地下電纜│施工處  │          │        │
│  │試挖及鑽探工程  │        │          │        │
├─┼────────┼────┼─────┼────┤
│  │第15期工程款：93│台灣電力│          │95.07.07│
│3 │(A標）南北三路延│公司南區│3,822,300 │(95年7月│
│  │伸至瀰力（瀰力- │施工處  │          │ 20日已 │
│  │古亭段）#27-#39 │        │          │返還)   │
│  │塔基鑽探工程    │        │          │        │
├─┴────────┴────┼─────┼────┤
│     合     計                │8,637,300 │        │
└───────────────┴─────┴────┘